臺灣板橋地方法院刑事判決　　　　　　　96年度易字第1778號
公　訴　人　臺灣板橋地方法院檢察署檢察官
被　　　告　甲○○
　　　　　　　　　　（現另案羈押在臺灣臺北看守所）
上列被告因竊盜案件，經檢察官提起公訴（九十六年度偵字第一
一四０七號），本院判決如下：
    主  文
甲○○共同攜帶兇器竊盜，處有期徒刑捌月。扣案之鐵撬壹支沒
收。
    事  實
一、甲○○（起訴書誤載為陳天明，應予更正）與乙○○（另行
    審結）基於共同意圖為自己不法所有之犯意聯絡，於民國九
    十六年五月十四日下午某時，由甲○○騎乘其所有之車牌號
    碼AYO ─066 號重型機車搭載乙○○，伺機找尋作案目標，
    嗣於同日十五時三十分許，行經臺北縣中和市○○路一五四
    號前，見上開門牌號碼之鐵門敞開未關且四下無人之際，乙
    ○○即持甲○○所有、具客觀危險性，足以危害人之生命、
    身體安全，可供兇器使用之鐵撬一支，以敲開鐵門連結處之
    方式，竊取前開鐵門得逞，並與甲○○共同將前開竊得之鐵
    門搬運至甲○○騎乘之機車腳踏墊上，隨即騎車駛離現場，
    嗣將前開鐵門載運至資源回收場變賣，惟遭資源回收場拒收
    ，於同日十五時五十分許，行經臺北縣中和市○○路與錦和
    街口為警當場查獲，並扣得鐵撬一支及鐵門一扇等物，始查
    悉上情。
二、案經臺北縣政府警察局中和分局報告臺灣板橋地方法院檢察
    署檢察官偵查起訴。
    理  由
一、訊據被告甲○○固坦承有搭載乙○○至上揭地點竊取前開鐵
    門等情，惟矢口否認有何竊盜犯行，辯稱：伊並沒有跟乙○
    ○共同竊盜，是乙○○自己去拆鐵門的，伊和他距離很遠，
    不知道他去拆鐵門，他叫伊等他一下，就把鐵門拿過來放上
    伊機車載走，伊是好心才會載他云云。然查：前揭事實，業
　  據被告甲○○於九十六年六月五日在偵查中供述綦詳，其供
    稱：當天乙○○說要去上開處所拿鐵門，他說要拿鐵門去賣
    錢吃飯，乙○○是拿伊之鐵撬靠近鐵門處，用鐵撬敲鐵門處
    二下，鐵門就掉下來了，因為鐵門歪歪的，當時伊在旁邊看
    ，鐵門掉下來後，伊就幫忙乙○○把鐵門搬到伊機車上等語
    ，核與共同被告乙○○在警詢時供稱：當天是甲○○騎機車
    載伊，路過上開處所，伊就下車用向甲○○借來的鐵撬去拆
    鐵門，伊在竊取鐵門時，甲○○有在現場等語互核相符，至
    共同被告乙○○雖供稱係由其自己將鐵門搬至機車上云云，
    惟由卷附該鐵門之大小、體積、材質觀之，應係由其二人共
    同搬運較可採信。又被告甲○○在本院審理時雖翻異前詞，
    惟其亦供稱：乙○○用鐵撬勾一勾就把鐵門拿起來等語，顯
    見被告甲○○當時亦在其旁目睹乙○○拆卸他人所有之鐵門
    ，是其前開辯解，委不足採。而按共同正犯之意思聯絡，不
    限於事前有所協議，其於行為當時，基於相互之認識，以共
    同犯罪之意思參與者，亦無礙於共同正犯之成立，最高法院
    七十三年度台上字第一八八六號判例意旨可資參照，查被告
　　甲○○既與乙○○共同前往行竊現場，且其亦目睹乙○○之
　  行竊經過，被告甲○○就該鐵門係由乙○○下手行竊，依一
    般經驗法則，當無不知之理，其猶與乙○○共同將所竊得之
    上開鐵門載離現場，是被告甲○○與乙○○就前開竊盜犯行
    ，顯有犯意聯絡及行為分擔，均屬共同正犯甚明，是被告甲
    ○○前開辯解，顯係事後避就卸責之詞，要無可採。是本件
    事證明確，被告前開竊盜犯行堪予認定，應予依法論科。
二、查扣案之鐵撬一支，係屬金屬材質，質地堅硬，在客觀上足
    以傷害人之生命、身體，故自堪認定可供作兇器之用。核被
    告甲○○所為，係犯刑法第三百二十一條第一項第三款之攜
    帶兇器竊盜罪。又被告甲○○與乙○○間，有犯意聯絡及行
    為分擔，均為共同正犯。爰審酌被告甲○○素行不佳，前曾
    有竊盜前科，當知竊盜行為之違法性及可罰性，詎不知悔改
    ，復為本件犯行，並斟酌其犯罪動機、目的、手段、所生危
    害、本件所竊得之財物之價值及犯後態度等一切情狀，量處
    如主文所示之刑，以示懲儆。又扣案之鐵撬一支，係被告甲
    ○○所有供行竊所竊之物，業據被告甲○○供述在卷，爰依
    刑法第三十八條第一項第二款之規定併予宣告沒收。
據上論斷，應依刑事訴訟法第二百九十九條第一項前段，刑法第
二十八條、第三百二十一條第一項第三款、第三十八條第一項第
二款，判決如主文。
本案經檢察官黃佳權到庭執行職務。
中　　華　　民　　國　　96　　年　　9 　　月　　3 　　日
                  刑事第八庭    法　官  王士珮
以上正本證明與原本無異
如不服本判決應於送達後10日內向本院提出上訴狀。
                                書記官　程欣怡
中　　華　　民　　國　　96　　年　　9　　 月　　4　 　日
附錄本案論罪科刑法條全文：
中華民國刑法第321條
犯竊盜罪而有左列情形之一者，處 6 月以上、 5 年以下有期徒
刑：
一、於夜間侵入住宅或有人居住之建築物、船艦或隱匿其內而犯
    之者。
二、毀越門扇、牆垣或其他安全設備而犯之者。
三、攜帶兇器而犯之者。
四、結夥三人以上而犯之者。
五、乘火災、水災或其他災害之際而犯之者。
六、在車站或埠頭而犯之者。
前項之未遂犯罰之。
